臺灣臺南地方法院民事判決　　　　　　　100年度訴字第780號
原　　　告　陳志銘
被　　　告　周德華
上列當事人間請求排除侵害事件，經本院於民國100年8月22日言
詞辯論終結，判決如下：
    主  文
原告之訴駁回。
訴訟費用由原告負擔。
    事實及理由
一、原告主張：原告自96年9月11日起，向被告承租臺南市○○
    區○○路二段597號店面經營「阿銘牛肉湯」店，原告承租
    之初，被告口頭承諾原告承租範圍包含店面後方之空地停車
    場使用權，原告並因此使用該停車場停放車輛已將近3年多
    ，被告均未曾異議。詎被告於100年3月間將該空地停車場出
    入口加設鐵鍊鐵架並上鎖，不讓原告繼續使用。被告之所以
    如此，乃因原告自96年間承租上開店面後，雙方因水電費問
    題不斷發生糾紛（因為原告堅持按照台電繳費通知單付費，
    但被告要求應依照其計算方式付費，每月要求原告支付之電
    費均不一），被告及其家人與原告互告詐欺、誹謗、傷害、
    公然侮辱、毀損等案件。被告將上開空地停車場加設鐵鍊鐵
    架並上鎖，致原告無法自由使用，已妨礙原告權利。為此，
    依據兩造租賃關係起訴，請求排除被告對原告侵權妨害行為
    等語，並聲明請求被告應將原告上開店面後方空地停車場設
    置之鐵架及鐵鍊拆除，不得妨害原告進出使用該停車場。
二、被告則以：位於原告承租店面後方之停車場，係屬被告所有
    之私人土地，依民法第765條規定，被告得自由使用、收益
    、處分，並排除他人之干涉。被告於100年3月28日在該私有
    停車場出入口設置鐵架及鐵鍊圍繞，防止他人擅自進入，依
    法並無不合，並無侵害原告任何權利。原告主張向被告承租
    使用之範圍包括上開停車場云云，並非事實，原告無權使用
    被告上開私有停車場等語答辯，聲明請求駁回原告之訴。
三、得心證理由：
  (一)按當事人主張有利於己之事實者，就其事實有舉證之責任，
    民事訴訟法第277條前段規定。又民事訴訟如係由原告主張
    權利者，應先由原告負舉證之責，若原告先不能舉證，以證
    實自己主張之事實為真實，則被告就其抗辯之事實即令不能
    舉證，或其所舉證據尚有疵累，亦應駁回原告之請求，合先
    敘明。
  (二)經查，原告主張其自96年9月11日起，向被告承租臺南市○
    ○區○○路二段597號店面經營「阿銘牛肉湯」店，被告於
    100年3月間將其店面後方空地停車場出入口加設鐵鍊及鐵架
    並上鎖，禁止原告使用該停車場停放車輛等情，業據其提出
    兩造簽立之租賃契約書1份及停車場照片1幀為證（見訴卷第
    16-19頁），並經被告於本院100年7月20日審理時自承上情
    無誤（同卷第13-14頁），上開情節，固堪信實。
  (三)惟查，原告主張其向被告承租使用之範圍包括上開空地停車
    場乙情，則為被告否認，依首段說明，原告應就其主張有權
    使用該停車場之有利事實，負舉證之責。對此，原告雖提出
    其店面招牌註明有停車場之照片為證（見訴卷第16頁下方照
    片），然該招牌為原告所自設，且無從表徵明原告有合法使
    用被告停車場之權源，要難僅憑上開招牌之記載，遽以認定
    原告此部分主張為真。且查，原告陳稱其向被告承租使用之
    店面約50坪，伊店面後方之停車場則有30坪左右等語（訴卷
    第50頁），亦可徵知兩造爭執之停車場面積顯然不小，經濟
    價值應不低，被告當不可能無償提供原告營業使用，故倘原
    告所稱其向被告承租使用之範圍包括該停車場，則屬契約重
    要約定事項，衡情應會於兩造租賃契約載明此部分，然觀之
    兩造簽立之租賃契約書內容，原告承租使用之範圍僅記載為
    「原華都二間份」（即原告經營之「阿銘牛肉湯」店面），
    並無包括後方停車場使用權益之相關記載，可見原告此部分
    主張，尚屬無稽，其陳稱被告口頭承諾云云，亦無可憑信。
  (四)此外，原告復未提出其他證據證明有合法使用上開停車場之
    權源，被告於該停車場出入口加設鐵鍊及鐵架並上鎖，禁止
    原告使用，即無侵害原告權益可言。從而，原告請求被告將
    上開停車場鐵架及鐵鍊拆除，並不得妨害其進出使用該停車
    場等事項，即無理由，應予駁回。
五、本件判決基礎已臻明確，兩造其餘之攻擊防禦方法及訴訟資
    料經本院斟酌後，核與判決結果不生影響，無一一論述之必
    要，附予敘明。
六、據上論結，本件原告之訴為無理由，依民事訴訟法第78條，
    判決如主文。
中    華    民    國   100    年    8     月    31    日
                        民事第三庭  法  官  陳淑卿
上為正本係照原本作成。
如不服本判決，應於送達後20日內，向本院提出上訴狀並表明上
訴理由，如於本判決宣示後送達前提起上訴者，應於判決送達後
20日內補提上訴理由書（須附繕本）。如委任律師提起上訴者，
應一併繳納上訴審裁判費。
中    華    民    國   100    年    8     月    31    日
                                    書記官  吳幸芳